臺灣高等法院臺南分院刑事判決
110年度金上訴字第547號
上  訴  人  
即  被  告  乙○○
選任辯護人  陳忠鎣律師
上列上訴人因違反洗錢防制法等案件，不服臺灣嘉義地方法院10
9年度金訴字第222號中華民國110年3月17日第一審判決（起訴案
號：臺灣嘉義地方檢察署109年度偵字第9662號），提起上訴，
本院判決如下：
    主  文
原判決關於罪刑部分撤銷。
乙○○犯三人以上共同詐欺取財罪，處有期徒刑壹年參月。緩刑貳
年，緩刑期間付保護管束，並應向檢察官指定之政府機關、政府
機構、行政法人、社區或其他符合公益目的之機構或團體，提供
肆拾小時之義務勞務。
其他（沒收部分）上訴駁回。
    犯罪事實
一、乙○○明知金融機構帳戶為個人信用、財產之重要表徵，具有
    一身專屬性質，且申設金融機構帳戶亦無特殊條件限制，任
    何人得同時在不同金融機構申設多數帳戶供己使用，而可預
    見金融機構帳戶倘提供不詳之人使用，可能遭犯罪集團利用
    為收取財產犯罪贓款之犯罪工具，且操作自動櫃員機自金融
    機構帳戶提領款項並非困難，在一般正常情況下，有使用金
    融機構帳戶收受、提領款項需求之人，均會以自己之金融機
    構帳戶進出，以避免假手他人帳戶之風險或爭議，實無委由
    他人提供之金融機構帳戶收受及提領款項後，再予轉交之必
    要，竟於民國109年9月5日前某日，應真實姓名、年籍均不
    詳，綽號「老許」之人（無證據證明為未滿18歲之人）之邀
    ，參與「老許」所屬詐欺集團（下稱本案詐欺集團），並與
    「老許」及本案詐欺集團其他成員，基於三人以上共同詐欺
    取財及共同洗錢之犯意聯絡，先於109年9月5日某時許，以
    其行動電話門號0000000000號中通訊軟體Messenger，將其
    名下申設於臺灣中小企業銀行○○分行帳戶：（050）0000000
    0000號（下稱本案帳戶）之帳號提供予「老許」，再由本案
    詐欺集團之其他成員，於109年9月8日某時許，以通訊軟體L
    INE暱稱「韓靜懿」、「客服0368」向甲○○佯稱：若儲值新
    臺幣至網站www.vscgold.hk(VSCG)，可在線上投資黃金，並
    可代客操作投資云云，甲○○因此陷於錯誤，乃於109年9月9
    日10時58分許，以臨櫃方式匯款新臺幣（下同）60,000元至
    本案帳戶，嗣乙○○又依「老許」之指示，於同日13時47分許
    ，前往新北市○○區臺灣中小企業銀行○○分行臨櫃提領該筆金
    額後，交與「老許」指定之詐欺集團其他成員，以此方式製
    造金流斷點，致無從追查前揭犯罪所得之去向，而隱匿該犯
    罪所得。
二、案經甲○○訴由嘉義市政府警察局第二分局報告臺灣嘉義地方
    檢察署檢察官偵查起訴。
    理  由
壹、證據能力部分：
一、按被告以外之人於審判外之陳述，雖不符刑事訴訟法第159
    條之1至第159條之4之規定，而經當事人於審判程序同意作
    為證據，法院審酌該言詞陳述或書面陳述作成時之情況，認
    為適當者，亦得為證據；當事人、代理人或辯護人於法院調
    查證據時，知有第159條第1項不得為證據之情形，而未於言
    詞辯論終結前聲明異議者，視為有前項之同意，刑事訴訟法
    第159條之5第1項、第2項定有明文。本判決所引用具傳聞證
    據性質之供述證據部分，因檢察官、被告及其辯護人於本院
    審判期日對於本案全卷引用之證據均同意列為證據（見本院
    卷第154頁），亦未於本案言詞辯論終結前具狀聲明異議，
    本院審酌該等被告以外之人審判外陳述作成時之情況，並無
    不能自由陳述之情形，亦無顯不可信之情狀，且未見有何違
    法取證或其他瑕疵，而與待證事實具有關聯性，本院認為以
    之作為證據應屬適當，自均得作為證據。
二、另本件所引用卷內非供述證據性質之證據資料，則均無證據
    證明係公務員違背法定程序所取得，亦無顯有不可信之情況
    ，且均經本院於審理期日提示而為合法調查，依刑事訴訟法
    第158條之4規定之反面解釋，亦應有證據能力。
貳、實體部分：
一、認定犯罪事實所憑之證據及理由：
（一）上揭犯罪事實，業據被告於本院審理中坦承不諱（見本院
      卷第157頁）。另被告有於上開時、地，提供本案帳戶與
      「老許」後，再聽從「老許」指示，自本案帳戶提領60,0
      00元後，交付與「老許」指派之人等情，業據被告於警詢
      、偵訊及原審審理中供述明確（見警卷第1至3頁；偵卷第
      10頁正反面；原審卷第35、66至67頁），核與告訴人甲○○
      （下稱告訴人）於警詢中之指述（見警卷第6頁正反面）
      相符，復有告訴人之郵政跨行匯款申請書、內政部警政署
      反詐騙諮詢專線紀錄表、金融機構聯防機制通報單（見警
      卷第10頁）、臺中市政府警察局烏日分局五光派出所（下
      稱五光派出所）受理各類案件紀錄表、五光派出所受理刑
      事案件報案三聯單、LINE通話紀錄翻拍畫面、本案帳戶交
      易明細等在卷可查（見警卷第7頁、第9頁正反面、第11至
      21、24頁），足認被告之任意性自白與事實相符，堪可採
      信。
（二）又本案與被告聯絡之本案詐欺集團成員，除「老許」外，
      至少還有「老許」派來向被告收款之真實姓名、年籍不詳
      成員（無證據證明為未滿18歲之人），此業經被告於原審
      審理中供述明確（見原審卷第67頁），是本案詐欺集團成
      員，除「老許」及前來向被告取款之人外，再加上被告，
      至少已達3人以上成員。又被告所參與之本案犯罪集團，
      係透過縝密之計畫與分工，成員彼此相互配合，由多數人
      所組成，於一定期間內存續，以實施詐欺為手段而牟利之
      具有完善結構之組織，其該當於組織犯罪防制例第2條第1
      項所稱「3人以上，以實施詐術為手段，所組成具有持續
      性及牟利性之有結構性組織」之犯罪組織，應堪認定。又
      被告對於其所為犯行坦承不諱，且對本案詐欺集團成員至
      少3名以上等情均有所悉，參與本案詐欺集團之詐欺取財
      犯行，堪認其確已參與該集團之犯罪組織。
（三）再按洗錢防制法所稱洗錢，指下列行為：一、意圖掩飾或
      隱匿特定犯罪所得來源，或使他人逃避刑事追訴，而移轉
      或變更特定犯罪所得。二、掩飾或隱匿特定犯罪所得之本
      質、來源、去向、所在、所有權、處分權或其他權益者。
      三、收受、持有或使用他人之特定犯罪所得，洗錢防制法
      第2條定有明文。故行為人如有上揭各款所列洗錢行為者
      ，即成立同法第14條第1項之洗錢罪。從而，倘詐欺集團
      向被害人施用詐術後，為隱匿其詐欺所得財物之去向，而
      令被害人將其款項轉入該集團所持有、使用之人頭帳戶，
      並由該集團所屬之車手前往提領詐欺所得款項得逞，如能
      證明該帳戶內之資金係本案詐欺之特定犯罪所得，即已該
      當於洗錢防制法第14條第1項之洗錢罪（最高法院108年台
      上字第1744號判決意旨參照）。一般而言，洗錢防制法第
      2條第2款之掩飾、隱匿行為，目的在遮掩、粉飾、隱藏、
      切斷特定犯罪所得與特定犯罪間之關聯性，是此類洗錢行
      為須與欲掩飾、隱匿之特定犯罪所得間具有物理上接觸關
      係（事實接觸關係）。而提供金融帳戶提款卡及密碼供他
      人使用，嗣後被害人雖匯入款項，然此時之金流仍屬透明
      易查，在形式上無從合法化其所得來源，未造成金流斷點
      ，尚不能達到掩飾或隱匿特定犯罪所得之來源、去向及所
      在之作用，須待款項遭提領後，始產生掩飾、隱匿之結果
      。故而，行為人提供金融帳戶提款卡及密碼，若無參與後
      續之提款行為，即非洗錢防制法第2條第2款所指洗錢行為
      ，無從成立一般洗錢罪之直接正犯（最高法院刑事大法庭
      108年度台上大字第3101號裁定意旨參照）。反之，若行
      為人提供金融機構帳戶後，有參與後續之提款行為，即屬
      洗錢防制法第2條第2款所指掩飾、隱匿特定犯罪所得之洗
      錢行為，則應成立一般洗錢罪之直接正犯。從而，被告提
      供本案帳戶係為某筆資金之存入，後再行領出之用，且該
      筆資金之存入及提領過程係有意隱瞞其流程及行為人身分
      曝光之用意，一般人本於一般認知能力應均易於瞭解，是
      依一般人之社會生活經驗，若見他人不以自己名義申請帳
      戶，反而向他人借用存款帳戶為不明用途使用或流通，衡
      情應可知該等帳戶可能供詐欺、洗錢之不法目的使用，被
      告提領告訴人遭詐騙匯入之款項後，交付「老許」指示前
      來取款之本案詐欺集團其他成員，使本案詐欺集團成員得
      實際取得不法詐欺款項，遂層轉交上游，業已製造金流之
      斷點，致無從或難以追查前揭犯罪所得，而隱匿該犯罪所
      得之去向，依前揭說明，被告所為自屬洗錢防制法第2條
      第2款所規範之洗錢行為，堪認被告主觀上確有三人以上
      共同詐欺取財、洗錢之故意，客觀上亦有轉交詐欺贓款之
      行為分擔甚明。
（四）綜上所述，本案事證明確，被告參與犯罪組織、三人以上
      共同詐欺取財、洗錢等犯行，均堪認定，應予依法論科。
二、論罪部分：
（一）刑罰責任之評價與法益之維護息息相關，對同一法益侵害
      為雙重評價，是過度評價；對法益之侵害未予評價，則為
      評價不足，均為法之所禁。又加重詐欺罪，係侵害個人財
      產法益之犯罪，其罪數之計算，核與參與犯罪組織罪之侵
      害社會法益有所不同，審酌現今詐欺集團之成員皆係為欺
      罔他人，騙取財物，方參與以詐術為目的之犯罪組織。倘
      若行為人於參與詐欺犯罪組織之行為繼續中，先後多次為
      加重詐欺之行為，因參與犯罪組織罪為繼續犯，犯罪一直
      繼續進行，直至犯罪組織解散，或其脫離犯罪組織時，其
      犯行始行終結。故該參與犯罪組織與其後之多次加重詐欺
      之行為皆有所重合，然因行為人僅為一參與犯罪組織行為
      ，侵害一社會法益，屬單純一罪，應僅就「該案中」與參
      與犯罪組織罪時間較為密切之首次加重詐欺犯行論以參與
      犯罪組織罪及加重詐欺罪之想像競合犯，而其他之加重詐
      欺犯行，祗需單獨論罪科刑即可，無需再另論以參與犯罪
      組織罪，以避免重複評價。查被告於109年9月5日前某日
      ，加入本案詐騙集團，該詐欺集團係有3人以上，以實施
      詐術為手段，具有持續性及牟利性之有結構性組織，依上
      開說明，應就被告首次即本案參與詐欺取財之犯行，論以
      參與犯罪組織罪。核被告所為，係犯組織犯罪防制條例第
      3條第1項後段之參與組織犯罪、刑法第339條之4第1項第2
      款三人以上共同詐欺取財罪及洗錢防制法第14條第1項之
      洗錢罪。公訴意旨就被告所犯刑法第339條之4第1項第2款
      三人以上共同詐欺取財罪部分，認被告係犯刑法第339條
      第1項之詐欺取財罪，尚有未洽，惟二者之社會基本事實
      同一，原審及本院亦當庭告知被告涉犯該部分法條規定及
      罪名，爰依法變更起訴法條，原判決漏未引用刑事訴訟法
      第300條規定，應予補充。
（二）按共同正犯之成立，祇須具有犯意之聯絡、行為之分擔，
      既不問犯罪動機起於何人，亦不必每一階段犯行均經參與
      。共同實行犯罪行為之人，在合同意思範圍內，各自分擔
      犯罪行為之一部，相互利用他人之行為，以達其犯罪之目
      的者，即應對於全部所發生之結果共同負責；且共同正犯
      不限於事前有協定，即僅於行為當時有共同犯意之聯絡者
      亦屬之，且表示之方法，不以明示通謀為必要，即相互間
      有默示之合致亦無不可（最高法院103年度台上字第2335
      號判決意旨參照）；又共同正犯乃基於共同犯罪之意思，
      以為共同犯罪行為之實行。所謂共同犯罪之意思，係指基
      於共同犯罪之認識，互相利用他方之行為以遂行犯罪目的
      之意思；共同正犯因有此意思之聯絡，其行為在法律上應
      作合一的觀察而為責任之共擔。至於共同正犯之意思聯絡
      ，不以彼此間犯罪故意之態樣相同為必要；申言之，除犯
      罪構成事實以「明知」為要件，行為人須具有直接故意外
      ，共同正犯對於構成犯罪事實既已「明知」或「預見」，
      其認識完全無缺，進而基此共同之認識「使其發生」或「
      容認其發生（不違背其本意）」，彼此間在意思上自得合
      而為一，形成犯罪意思之聯絡。從而，行為人分別基於直
      接故意與間接故意實行犯罪行為，仍可成立共同正犯（最
      高法院109年度台上字第3211號判決意旨參照）。被告雖
      未親自以上開詐騙手法詐欺告訴人，然其知悉所收取、交
      付之款項係詐欺集團成員遂行詐欺取財犯罪所得，仍負責
      轉交贓款之構成要件行為，最終目的即促使本案詐欺集團
      能夠順利完成詐欺取財犯行，自仍應負共同正犯之責。是
      被告與真實年籍姓名不詳之「老許」、前來向其取款之人
      等詐欺集團成員間，具有犯意聯絡及行為分擔，應論以共
      同正犯。
（三）被告所犯參與犯罪組織罪，與其參與組織後之三人以上共
      同詐欺取財行為及洗錢行為間具有局部同一性，而有想像
      競合犯之關係，應依刑法第55條規定，從一重之三人以上
      共同詐欺取財罪論斷。起訴書雖漏未記載被告參與犯罪組
      織罪部分，惟因與已起訴有罪之三人以上共同詐欺取財罪
      、洗錢罪，有裁判上一罪關係，為起訴效力所及，本院亦
      已告知被告涉犯此罪名，無礙於被告防禦權，亦應併予審
      究。
（四）按行為人以一行為觸犯組織犯罪防制條例第3條第1項後段
      之參與犯罪組織罪，及刑法第339條之4第1項第2款之加重
      詐欺取財罪，依刑法第55條前段規定從一重之加重詐欺取
      財罪處斷而為科刑時，於有預防矯治其社會危險性之必要
      ，且符合比例原則之範圍內，由法院依組織犯罪防制條例
      第3條第3項規定，一併宣告刑前強制工作（最高法院刑事
      大法庭108年度台上大字第2306號裁定參照）。是以，行
      為人以一行為觸犯組織犯罪防制條例第3條第1項後段之參
      與犯罪組織罪及刑法第339條之4第1項第2款之加重詐欺取
      財罪，依想像競合犯規定，從一重之加重詐欺取財罪處斷
      而為科刑時，因所犯輕罪(參與犯罪組織罪)之刑罰以外之
      法律效果，即組織犯罪防制條例第3條第3項強制工作之規
      定，並未被重罪所吸收，仍應一併適用。惟該條例所規定
      之強制工作，性質上原係對於有犯罪習慣，或因遊蕩、懶
      惰成習而犯罪者，所為之處置，修正後該條例既已排除常
      習性要件，從而，本於法律合憲性解釋原則，依司法院釋
      字第471號關於行為人有無預防矯治其社會危險性之必要
      ，及比例原則等與解釋意旨不相衝突之解釋方法，為目的
      性限縮，對犯該條例第3條第1項之參與犯罪組織罪者，視
      其行為之嚴重性、表現之危險性、對於未來行為之期待性
      ，以及所採措施與預防矯治目的所需程度，於有預防矯治
      其社會危險性之必要，且符合比例原則之範圍內，由法院
      依該條例第3條第3項規定，一併宣告刑前強制工作。查被
      告參與之詐欺犯罪組織，雖對於不特定社會大眾有一定侵
      害之危險性，然被告在本案之前，無科刑紀錄，有本院被
      告前案紀錄表可參，素行尚可，其所參與者係詐騙集團中
      係擔任提供帳戶及車手工作，並非前端施用詐術之人，也
      非集團上層，而係居於組織之下層地位，聽命於管理階層
      之指揮命令，難認其參與犯罪組織之情節嚴重，表現出之
      危險傾向非高；又被告參與本案詐欺集團之期間非長，難
      認被告係因遊蕩或懶惰成習而犯罪，亦無證據足認其有實
      行詐欺犯行之習慣，對於未來正向行為具有期待性，反社
      會危險性非高，且被告因本件犯行所受有期徒刑之宣告，
      與被告犯行之可非難性核屬相當，應可使被告記取教訓，
      並達懲罰、矯治其再犯危險性之目的及特別預防之效果，
      依憲法比例原則之規範，認本件尚未達須以保安處分預防
      矯治之程度而有施以強制工作之必要，爰裁量不予宣告強
      制工作。
三、撤銷改判之理由及量刑：
（一）撤銷改判之理由：
      原判決就被告所犯三人以上共同詐欺取財、共同洗錢犯行
      ，予以論罪科刑，固非無見。惟查：
   1、被告於本院審理中坦承參與犯罪組織、三人以上詐欺取財
      及共同洗錢等犯行，得以認定被告係基於上開犯罪之直接
      故意而為上開犯罪，是以原審未及審酌上情，而認定被告
      係基於三人以上詐欺取財及洗錢之不確定故意而為本件犯
      行，即有未洽。
   2、且被告與「老許」及本案詐欺集團之其他成員，係基於三
      人以上共同詐欺取財及共同洗錢之犯意聯絡，將本案帳戶
      之帳號提供予「老許」，作為本案詐欺集團其他成員詐騙
      被害人匯款之帳戶，嗣被告依「老許」之指示提領該筆金
      額後，交與「老許」指定之詐欺集團其他成員，是核被告
      所為，應係參與詐欺集團犯罪組織後，共同遂行三人以上
      共同詐欺取財及洗錢行為，被告所為尚涉犯參與犯罪組織
      罪，已如前述，原判決僅認被告犯三人以上共同詐欺取財
      罪、洗錢罪，就參與詐欺集團犯罪組織罪未論處，亦有未
      當。
   3、被告以其業與告訴人甲○○達成和解，賠償告訴人60,000元
      ，認原審判決量刑過重而提起上訴，然衡酌原審雖未及審
      酌被告已與告訴人和解及賠償告訴人之情節，但因被告另
      有參與犯罪組織之情節，原審亦漏未審酌，故原審量處被
      告有期徒刑1年3月，並未過重。且因原審漏未審酌被告係
      基於三人以上共同詐欺取財及共同洗錢行為之直接故意而
      為上開犯罪，及亦有參與犯罪組織犯行，尚有未洽，已據
      說明如前，故被告以原審量刑過重為由提起上訴，雖無可
      採，然原判決既有前述可議之處，仍屬無法維持，爰由本
      院將原判決撤銷改判，以期適法。
（二）量刑部分：
      爰審酌被告正值青年，竟參與本案詐欺集團犯罪組織，擔
      任提供帳戶及車手工作，價值觀念顯有偏差，並造成執法
      人員難以追查「老許」等本案詐欺集團成員之真實身分，
      增加追緝犯罪之困難，而助長詐欺集團從事財產犯罪之風
      氣，且造成告訴人求償上之困難，所為不宜輕縱所為誠屬
      不當，本案犯罪致告訴人之財產法益受有損害，且告訴人
      所受損害數額為6萬元；惟念及被告參與本案詐欺集團之
      時間尚非甚長，且無從認定其有犯罪所得；再考量被告本
      案犯罪之動機、目的、手段、參與情節、犯後於本院審理
      中與告訴人調解成立並賠償告訴人6萬元，告訴人同意原
      諒被告等情，暨衡被告於原審審理中自述從事7-11超商店
      員、未婚、與朋友同住、月收入約25,000元、大學畢業之
      智識程度（見原審卷第68頁）等一切情狀，量處如主文第
      2項所示之刑，以資懲儆。 
四、上訴駁回（原判決諭知沒收）部分：
（一）按刑法沒收新制將沒收重新定性為刑罰及保安處分以外之
      法律效果，具有獨立性，而非刑罰（從刑）。修正後刑法
      基於沒收具備獨立性，亦規定得由檢察官另聲請法院為單
      獨沒收之宣告，因而在訴訟程序，沒收得與罪刑區分，非
      從屬於主刑。又對於本案之判決提起上訴者，其效力及於
      相關之沒收判決；對於沒收之判決提起上訴者，其效力不
      及於本案判決，刑事訴訟法第455條之27第1項定有明文。
      本案被告係就原判決判處被告三人以上共同詐欺取財罪之
      罪刑部分提起上訴，其效力仍應及於沒收部分。
（二）雖原判決就被告所犯三人以上共同詐欺取財之罪刑部分有
      如前述應撤銷之事由，然關於沒收部分，原判決理由業已
      敘明：1、未扣案手機門號：0000000000號（含SIM卡1張
      ）為被告與「老許」用於聯繫本案犯罪之用，為被告所自
      承（金訴卷第67頁），為被告所有供犯罪所用之物，爰依
      刑法第38條第2項規定沒收，於全部或一部不能沒收或不
      宜執行沒收時，追徵其價額。2、未扣案本案帳戶存摺1本
      ，為被告提供予「老許」及所屬詐欺集團供作本案犯罪之
      用，惟本院審酌本案帳戶並未扣案，且屬得申請補發之物
      ，倘予沒收或追徵，對沒收制度欲達成或附隨之社會防衛
      並無何助益，欠缺刑法上重要性，爰依刑法第38條之2第2
      項規定，均不予宣告沒收或追徵。3、依卷內現有之資料
      ，並無證據可資認定被告有何因擔任車手而獲有報酬之情
      形，則被告既無任何犯罪所得，自毋庸宣告沒收或追徵等
      語。經核原判決就沒收部分之認定，於法並無任何違誤，
      是被告就沒收部分之上訴並無理由，應予駁回。
五、緩刑之宣告：　　
    被告前未曾因故意犯罪受有期徒刑以上刑之宣告，有臺灣高
    等法院被告前案紀錄表可按，因一時疏忽，致罹刑典，犯後
    已坦承犯行，尚具悔意，且被告於本院審理中業與告訴人調
    解成立，並已賠償告訴人6萬元，告訴人同意原諒被告，並
    同意法院為被告緩刑之宣告，有本院調解筆錄1份在卷可按
    （見本院第57至58頁），考量被告已給付告訴人賠償，其因
    一時失慮觸法，經此偵審程序及科刑教訓後，當知警惕，應
    無再犯之虞，因認被告所宣告之刑以暫不執行為適當，爰依
    刑法第74條第1項第1款之規定，宣告緩刑2年，以啟自新。
    再者，被告雖與告訴人達成和解，然為督促被告爾後警惕慎
    行，爰依刑法第74條第2項第5款規定，命被告應向指定之政
    府機關、政府機構、行政法人、社區或其他符合公益目的之
    機構或團體，提供40小時之義務勞務，並依同法第93條第1
    項第2款規定，緩刑期間付保護管束，又上開緩刑宣告所定
    之負擔，依刑法第75條之1第1項第4款規定，如有違反且情
    節重大，足認原宣告之緩刑難收其預期效果，而有執行刑罰
    之必要者，檢察官得向法院聲請撤銷緩刑之宣告，併予敘明
    。
據上論斷，應依刑事訴訟法第368條、第369條第1項前段、第364
條、第299條第1項前段、第300條，組織犯罪防制條例第3條第1
項後段，洗錢防制法第14條第1項，刑法第11條前段、第339條之
4第1項第2款、第28條、第55條、第74條第1項第1款、第2項第5
款、第93條第1項第2款，判決如主文。
本案經臺灣嘉義地方檢察署檢察官吳咨泓提起公訴，臺灣高等檢
察署臺南檢察分署檢察官葉耿旭到庭執行職務。
中　　華　　民　　國　　110 　年　　8 　　月　　25　　日
                  刑事第四庭    審判長法  官  郭玫利
                                      法  官  蔡廷宜
                                      法  官  曾子珍
以上正本證明與原本無異。
如不服本判決應於收受送達後20日內向本院提出上訴書狀，其未
敘述上訴理由者，並得於提起上訴後20日內向本院補提理由書（
均須按他造當事人之人數附繕本）「切勿逕送上級法院」。
　　　　　　　　　　　　　　　　　　　書記官  李淑惠　　
中　　華　　民　　國　　110 　年　　8 　　月　　25　　日
附錄本案論罪科刑法條全文：
中華民國刑法第339條之4
犯第339條詐欺罪而有下列情形之一者，處1年以上7年以下有期
徒刑，得併科1百萬元以下罰金：
一、冒用政府機關或公務員名義犯之。
二、三人以上共同犯之。
三、以廣播電視、電子通訊、網際網路或其他媒體等傳播工具，
    對公眾散布而犯之。前項之未遂犯罰之。
洗錢防制法第14條
有第二條各款所列洗錢行為者，處7年以下有期徒刑，併科新臺
幣500萬元以下罰金。
前二項情形，不得科以超過其特定犯罪所定最重本刑之刑。　　
組織犯罪防制條例第3條第1項
發起、主持、操縱或指揮犯罪組織者，處 3 年以上 10 年以下
有期徒刑，得併科新臺幣 1 億元以下罰金；參與者，處 6 月以
上 5 年以下有期徒刑，得併科新臺幣 1 千萬元以下罰金。但參
與情節輕微者，得減輕或免除其刑。